臺灣基隆地方法院宣示判決筆錄　　　　　　　　　　九十一年度基簡字第二六三號
　　原　　　告　甲○○
　　被　　　告　龍鳳興交通有限公司
　　法定代理人　丙○○
　　訴訟代理人　乙○○
右當事人間九十一年度基簡字第二六三號確認保證責任不存在事件於中華民國九十一
年七月十二日下午四時在本院民事第七法庭公開宣示判決出席職員如左：
　　　　　　　　法　　　官　陳湘琳
　　　　　　　　法院書記官　王靜敏
　　　　　　　　通　　　譯　林玉梅
朗讀案由兩造均未到
法官朗讀主文宣示判決，並諭知將判決主文、所裁判之訴訟標的及其理由要領，記載
於後：
    主　　文
原告之訴及假執行之聲請均駁回。
訴訟費用由原告負擔。
　　事實及理由要領
甲、兩造聲明及陳述要旨：
一、原告部分：原告於民國八十五年四月一日與被告訂有連帶保證契約，擔任訴外人
    詹慶良與原告間自備車輛參與經營契約之連帶保證人，依契約第五條之約定，原
    告僅就詹慶良貸款購車部分負連帶保證責任，原告已於八十五年五月十三日繳清
    剩餘之款項新台幣（下同）五萬元，自不再負連帶保責任，則訴外人詹慶良積欠
    被告之稅金、燃料費、行費等均與原告無關，為此請求確認兩造間之連帶保證關
    係不存在，並聲明願供擔保聲請宣告假執行。
二、被告部分：被告與原告、訴外人詹慶良於八十五年四月一日簽訂之台北市計程車
    客運業駕駛人自備車輛參與經營契約書（以下簡稱系爭契約）第五條係就被告擔
    任訴外人詹慶良貸款購買車輛之連帶保證人，詹慶良應按期向被告繳交分期付款
    之約定，並非關於原告連帶保證責任範圍之條文，原告雖已清償詹慶良購車貸款
    剩餘之五萬元，然就契約簽訂二年內詹慶良所積欠之稅金、燃料費、行費仍應負
    連帶保證責任。
乙、理由要領：
一、按確認法律關係之訴，非原告有即受確認判決之法律上利益者，不得提起之，民
    事訴訟法第二百四十七條第一項前段定有明文。所謂即受確認判決之法律上利益
    ，係指法律關係之存否不明確，原告主觀上認其在法律上之地位有不安之狀態存
    在，且此種不安之狀態，能以確認判決將之除去者而言，若縱經法院判決確認，
    亦不能除去其不安之狀態者，即難認有受確認判決之法律上利益，最高法院五十
    二年臺上字第一二四Ｏ號判例亦可資參照。查訴外人詹慶良邀原告為連帶保證人
    ，於八十五年四月一日與被告簽訂系爭契約，由詹慶良提供車輛登記被告公司名
    義，使用被告之營業車牌照營業，嗣被告因詹慶良積欠行政管理費、燃料費、保
    險費、牌照稅、違規罰單共三萬九千一百六十二元，於八十九年十一月十三日曾
    聲請對詹慶良及原告發支付命令，經本院於八十九年十一月十五日以八十九年度
    促字第一○九○一號支付命令命詹慶良及原告應於命令送達後二十日之不變期間
    ，向被告連帶清償三萬九千一百六十二元，及自支付命令送達翌日起至清償日止
    ，按年息百分之二十計算之利息，詹慶良及被告於支付命令送達後，未於法定期
    間內提出異議，被告遂於九十一年四月十六日持前開支付命令向本院民事執行處
    聲請對原告強制執行，執行結果被告僅受償一千四百三十六元，因原告無其他財
    產可供執行，經本院民事強制執行處於九十一年五月八日發給基院政民執勤字第
    二一八○號債權憑證等情，已經本院依職權調取本院八十九年度促字第一○九○
    一號、九十一年度執字第二一八○號卷宗核閱屬實，且為兩造所不爭執，則依民
    事訴訟法第五百二十一條：「債務人對於支付命令未於法定期間提出異議者，支
    付命令與確定判決有同一之效力」之規定，兩造間關於三萬九千一百六十二元及
    遲延利息之債權債務關係業已確定。故為公益上起見，防止當事人就同一爭點屢
    興訴訟，節省司法資源，俾權利關係速歸於確定，對於確定判決，除具有法定再
    審情形得提起再審之訴外，當事人不得更以該確定判決之當否為爭執（參照最高
    法院二十年抗字第七一二號判例），是除已確定之支付命令有再審理由，原告得
    依民事訴訟法第五百零七條準用第四百九十六條第一項及第四百九十七條規定聲
    請再審外，如另訴求為消極確認該與確定判決有同一效力之支付命令確定被告權
    利存在之法律關係，法院依法自不得為如原告聲明之判決，原告主觀上所認其在
    法律上不安之狀態，即非能以對於被告提起確認之訴而將之除去，依上開說明，
    實難認原告有受確認判決之法律上利益。又原告主張其僅就詹慶良貸款債務負連
    帶保證責任云云，然為被告所否認，依被告與原告、詹慶良簽訂之系爭契約第五
    條，係就被告擔任詹慶良貸款購買車輛之連帶保證人，詹慶良應按期向被告繳交
    分期付款之約定，並非就原告連帶保證債務之範圍為規定，原告復未舉證證明其
    連帶保證範圍以詹慶良貸款債務為限，及有法定或約定免除連帶保證責任之事由
    ，則原告以其清償詹慶良積欠之剩餘貸款債務五萬元後，其連帶保證責任即失其
    存在為由，提起確認兩造間之連帶保證關係不存在之訴，亦無理由，應予駁回。
二、原告雖陳明願供擔保聲請宣告假執行，然假執行判決係法院於給付判決確定前，
　　賦與該判決執行力之裁判，確認判決不生執行之問題，自無從宣告假執行，其聲
　　請於法不合，應併予駁回。
中　　　華　　　民　　　國　　九十一　　年　　　七　　月　　　十二　　　日
~B臺灣基隆地方法院基隆簡易庭
~B　　法　　　官　陳湘琳
右正本證明與原本無異。
對於本件判決如有不服，應於收受送達後二十日內向本院提出上訴書狀，上訴於本院
合議庭，並按他造當事人之人數附具繕本。
~B　　書　記　官　黃致祥
中　　　華　　　民　　　國　　九十一　　年　　　七　　月　　　十五　　　日
